【裁判字號】    95,上訴,529
【裁判日期】    950428
【裁判案由】    毒品危害防制條例
【裁判全文】
臺灣高等法院臺中分院刑事判決          95年度上訴字第529號
上  訴  人  臺灣南投地方法院檢察署檢察官
被      告  甲○○
上列上訴人因被告違反毒品危害防制條例案件，不服台灣南投地
方法院94年度訴字第724號中華民國95年2月3日第一審判決 （起
訴案號：94年度毒偵字第1482號），提起上訴，本院判決如下：
    主  文
原判決撤銷。
甲○○連續施用第一級毒品，累犯，處有期徒刑壹年。扣案之第
一級毒品海洛因合計淨重零點柒捌公克（原分裝為玖小包）均沒
收銷燬之。
    事  實
一、甲○○曾於民國（下同）90年間因施用毒品案件，經送觀察
    、勒戒後，認無繼續施用毒品之傾向，業於90年2月5日執行
    完畢釋放，並由檢察官以 90年度毒偵字第155號為不起訴處
    分確定。又於92年間因竊盜案件，經台灣南投地方法院以92
    年度投刑簡字第458號判處有期徒刑2月確定；另於93年間因
    竊盜案件，經同法院以 93年度投刑簡字第123號判處有期徒
    刑3月確定，且與另因施用毒品案件由同法院以 93年度訴字
    第12號所判處之有期徒刑 8月，經定應執行之刑為有期徒刑
    10月確定，復經接續執行後，於94年3月3日縮刑期滿執行完
    畢。詎甲○○於上開觀察、勒戒執行完畢釋放後 5年內，仍
    不知戒絕毒癮，復基於施用第一級毒品海洛因之概括故意，
    自94年5月下旬某日起至 95年3月7日止，在南投縣草屯鎮○
    ○路 22之8號住處，或在草屯鎮○○里○○路中二高橋下，
    或同鎮○○路 625號產業道路旁，以針筒注射方式，連續施
    用海洛因多次。嗣分別於94年10月10日16時40分許、 95年1
    月16日10時許及95年3月7日12時許，分別在草屯鎮○○路32
    7號、芬草路中二高橋下及碧山路625號道路旁為警查獲，並
    扣得海洛因9小包（淨重0.78公克）與杓子1支；且經警於同
    日採尿送驗結果，呈嗎啡陽性反應，始查悉上情。
二、案經南投縣政府警察局草屯分局移請台灣南投地方法院檢察
    署檢察官偵查起訴。
    理  由
一、訊據被告甲○○坦承有於上述時、地施用第一級毒品海洛因
    之犯行，另被告經警於94年10月10日、95年1月16日及3月 7
    日採尿送驗結果，呈嗎啡陽性反應，此有尿液採驗編號清冊
    、詮昕科技股份有限公司編號4A130020號濫用藥物尿液檢驗
    報告各1張及彰化縣衛生局第 950239號尿液檢驗成績書乙份
    附卷可稽，而按人體吸食毒品，經尿液排出的時間，依吸食
    量多寡、人體代謝功能、吸食者之年齡及性別不同而有所差
    異，一般而言，吸食者在48小時內所排泄之尿液，均有可能
    被檢出，若經常或大量吸食，則經尿液排出時間約可延長至
    4天即96小時，故被告於94年10月10日、95年1月16日及3月7
    日之採尿送驗結果，既呈嗎啡陽性反應，足認被告有施用海
    洛因之事實。又被告曾於90年間因施用毒品案件，經送觀察
    、勒戒後，認無繼續施用毒品之傾向，業於90年2月5日執行
    完畢釋放，並由檢察官以 90年度毒偵字第155號為不起訴處
    分確定等情，亦有不起訴處分書與刑案資料查註記錄表附卷
    足參。此外，復有職務報告、現場圖、現場照片 6張與被告
    手臂注射毒品痕跡照片2張在卷可按，並有海洛因9小包（含
    袋共重2.36公克） 與杓子1支扣案足憑。是綜合上情，被告
    前揭犯行，足堪認定。
二、核被告所為，係犯毒品危害防制條例第10條第1 項之施用第
    一級毒品罪。被告施用前持有海洛因之低度行為，應為施用
    之高度行為所吸收，不另論罪。又被告曾於92年間因竊盜案
    件，經台灣南投地方法院以 92年度投行簡字第458號判處有
    期徒刑2月確定；另於93年間因竊盜案件，經同法院以 93年
    度投刑簡字第123號判處有期徒刑3月確定，且與另因施用毒
    品案件由同法院以93年度訴字第12號所判處之有期徒刑 8月
    ，經定應執行之刑為有期徒刑10月確定，復經接續執行後，
    於94年3月3日縮刑期滿執行完畢，此有前揭刑案資料查註記
    錄表足資參照，其於受有期徒刑之執行完畢後， 5年內再犯
    本件有期徒刑以上之罪，為累犯，依刑法第47條規定加重其
    刑，其先後多次施用毒品犯行，時間緊接，犯罪構成要件相
    同，顯係基於概括犯意為之，為連續犯，應依法遞加重其刑
    。原審予以論罪科刑，固非無見，惟被告於95年3月7日再施
    用海洛因毒品之事實，原審未及審酌，尚有未合，檢察官之
    上訴意旨執行指摘原判決不當，為有理由，應予撤銷改判，
    爰審酌被告施用毒品時間非短及犯後態度等情，量處如主文
    第二項所示之刑。至扣案之海洛因9包 （淨重0.78公克），
    依毒品危害防制條例第18條第1 項前段規定宣告沒收銷毀之
    ；至於扣案之空包裝袋（用以包裝前述海洛因）9個及杓子1
    支等物，並非被告所有之物，且被告亦不知係何人所有之物
    一節，業據被告於審理時供明在卷，經參酌本件為警當場查
    獲者，除被告之外，另有案外人溫瑞憲等情，足證被告上開
    供詞尚非無據，此外復無積極證據足以證明該等物品係被告
    所有且供其犯施用第一級毒品罪所用之物，又非違禁物，爰
    不予宣告沒收，亦併此說明。
據上論斷，應依刑事訴訟法第369條第1項前段、第364條、第299
條第1項前段，毒品危害防制條例第10條第1項，刑法第11條前段
、第56條、第47條，判決如主文。
本案經檢察官乙○○到庭執行職務。
中    華    民    國    95    年    4     月    28    日
              刑事第六庭  審判長法  官  李  文  雄
                                法  官  劉  連  星
                                法  官  黃  永  祥
上列正本證明與原本無異。
如不服本判決應於收受送達後十日內向本院提出上訴書狀，其未
敘述上訴之理由者並得於提起上訴後十日內向本院補提理由書（
均須按他造當事人之人數附繕本）。
                                書記官  林  明  冬
中    華    民    國    95    年    4     月    28    日
                                                      Ｒ


司法院資訊處製作；財團法人民間司法改革基金會備份。
